臺灣臺東地方法院刑事判決　　　　　　　 96年度簡上字第7號
上　訴　人
即　被　告　甲○○
上列上訴人因恐嚇案件，不服本院中華民國九十五年十一月二十
七日九十五年度簡字第六０號第一審簡易判決（起訴案號為九十
五年度偵字第二一四三號），提起上訴，本院管轄第二審之合議
庭判決如下：
    主  文
上訴駁回。
    事實及理由
一、本件經本院審理結果，認原審以被告甲○○所為以加害身體
    、名譽之事，恐嚇他人致生危害於安全，處拘役四十日，如
    易科罰金，以銀元三百即新臺幣九百元折算一日。其認事用
    法均無違誤，應予維持，並引用第一審判決書所記載之事實
    、證據及理由（如附件）。
二、被告上訴意旨則略以：被告對於曾發簡訊給告訴人，及簡訊
    之內容均不爭執，惟本件起因乃告訴人無故闖入被告住宅，
    並先打電話鬧伊，同時造成家裡小孩恐懼而起，伊不願留有
    恐嚇前科紀錄等云云。
三、按量刑輕重，係屬事實審法院得依職權自由裁量之事項，苟
    已斟酌刑法第五十七條各款所列情狀而未逾越法定刑度，不
    得遽指為違法，最高法院七十二年度臺上字第六六九六號、
    七十五年度臺上字第七０三三號判例著有明文；且在同一犯
    罪事實與情節，如別無其他加重或減輕之原因，下級審量定
    之刑，亦無過重或失輕之不當情形，則上級審法院對下級審
    法院之職權行使，原則上應予尊重（最高法院八十五年度臺
    上字第二四四六號裁判參照）；況本院以為，量刑之裁量權
    ，乃憲法所保障法官獨立審判之核心，法院行使此項裁量權
    ，亦非得以任意或自由為之，仍應受一般法律原理原則之拘
    束，即仍須符合法律授權之目的、法律秩序之理念、國民法
    律感情及一般合法有效之慣例等規範，尤其應遵守比例原則
    及平等原則之意旨，否則即可能構成裁量濫用之違法（另參
    見最高法院八十六年度臺上字第七六五五號判決），亦即如
    非有裁量逾越或裁量濫用之明顯違法情事，自不得擅加指摘
    其違法或不當，即使上級法院對下級法院裁量權之審查，亦
    應同此標準，此不僅在保障法官不受任何制度外之不當干涉
    ，更保障法官不受制度內的異質干涉，此方符憲法第八十條
    所宣示獨立審判之真義。
四、經查本件被告自承其分別於民國九十五年五月三十一日十三
    時五十九分、十四時十分、十四時四十四分、十四時五十七
    分、十五時二十五分及十六時四十六分，以其號碼為000
    0000000之行動電話，傳送如起訴書所載之加害身體
    、名譽等內容之簡訊，至告訴人戴暄宜（原名戴靜娟）所使
    用之0000000000號行動電話，有告訴人戴暄宜（
    原名戴靜娟）之指述，並有通聯紀錄查詢單及翻拍自告訴人
    前開行動電話顯示之簡訊照片十二張在卷可稽，原審因認被
    告本件恐嚇犯行事證明確，依刑法第二條第一項前段、修正
    前（下同）第三百零五條第、第四十一條第一項前段，刑法
    施行法第一條之一第一項、第二項前段，修正前罰金罰鍰提
    高標準條例第二條，現行法規所定貨幣單位折算新臺幣條例
    第二條，以簡易判決論處被告拘役四十日，併諭知以銀元三
    百元即新臺幣九百元折算一日之易科罰金折算標準，其認事
    用法均無違誤，量刑亦妥適。從而被告提起上訴，指摘原審
    判決不當云云，即無理由，應予駁回。
據上論斷，應依刑事訴訟法第四百五十五條之一第一項、第三項
、第三百六十八條、第三百七十三條，判決如主文。
本案經檢察官乙○到庭執行職務
中　　華　　民　　國　　96　　年　　4 　　月　　25　　日
                  刑事第三庭    審判長法  官  莊松泉
                                      法　官  徐淑芬
                                      法  官  詹慶堂
上正本與原本無異
本件不得上訴
                                       書記官  陳昭穎
中　　華　　民　　國　　96　　年　　4 　　月　　25　　日
附註：
刑法第305條
（恐嚇危害安全罪）
以加害生命、身體、自由、名譽、財產之事，恐嚇他人致生危害
於安全者，處 2 年以下有期徒刑、拘役或 3 百元以下罰金。
